Minutes et répertoires du notaire Simon LEFEBVRE, 17 mars 1783 - 10 septembre 1798 (étude XIX)
Archives nationales
Minutes et répertoires du notaire Simon LEFEBVRE (étude XIX)
17 mars 1783 - 10 septembre 1798
MC/ET/XIX/857 - MC/ET/XIX/915, MC/RE/XIX/6
Etude XIX; Lefebvre, Simon
Archives nationales de France
Minutes et répertoires: la loi 2008-696 du 15 juillet 2008 relative aux archives a fixé à 75 ans à compter de la date de l'acte, ou à 25 ans à compter de la date du décès de l'intéressé si ce délai est plus bref, le délai de communication des minutes et répertoires des notaires; ce délai est porté à 100 ans à compter de la date de l'acte si le document se rapporte à un mineur (code du Patrimoine, articles L213-2, 4e d et 5e).
Autres documents de l'étude (dossiers de clients, comptabilité...): s'agissant d'archives privées, ces documents sont communicables selon les modalités fixées par le déposant ou le donateur.
Certains documents ne sont pas accessibles en raison de leur mauvais état de conservation.
Versement
Accès aux instruments de recherche de tous les notaires de l’étude XIX
Archives de l'étude XIX
- Minutes de Simon LEFEBVRE, novembre 1758 - 10 septembre 1798; MC/ET/XIX/857 - MC/ET/XIX/915
  - Minutes. 1783, janvier - mars, janvier - mars 1783; MC/ET/XIX/857
    Attention: certains actes ont été constatés manquants
    Informations complémentaires:
    1783, janvier à 13 mars: actes passés par-devant Louis-François Saint-Paul.
    1783, 17 à 31 mars: actes passés par-devant Simon Lefebvre.
    Informations concernant le classement:
    Le niveau inférieur de description, quand il existe, correspond aux minutes d'actes. Toutes les minutes ne sont pas forcément décrites une à une. Les descriptions de ces minutes sont plus ou moins détaillées.
    - Dépôt de pièces famille de Saluz, 17 mars 1783; MC/ET/XIX/857
      Acte mortuaire déposé du sieur Jean de Saluz, lieutenant au régiment des garde suisses du Roy de France par le bourgmestre de la ville de Coire, au pays des Grisons. - Notoriété portant sentance de tutelle et nommant le sieur Ulric de Pestalozzi comme tuteur de George de Saluz et Dorothée de Saluz, enfants mineurs. -Notoriété portant sentance de tutelle et nommant le sieur Balthazard Antoine de Saluz, ancien capitaine au service de la France, comme tuteur de la demoiselle Dorothée de Saluz, sa nièce, fille mineure du sieur Jean de Saluz, son frère, au lieu de Ulric de Pestalozzi, laquelle est restée seule héritière du sieur Jean de Saluz, son père. -
      Mention dans le répertoire du notaire coté:
      MC/RE/XIX/6
      Origine de l'information:
      Base Généanot des actes contenant des renseignements d'état civil, 1780-1790 par l'association La France généalogique, 2004-2012 (base de données migrée: voir contexte dans le Plan d’orientation général - Notaires de Paris, guides thématiques du Minutier).
      Date de création de la notice: 2009
      acte d'état civil; dépôt de pièces; notoriété; dépôt de pièces; Saluz, Jean de; Pestalozzi, Ulric de; Saluz, George de; Saluz, Dorothée de; Saluz, Balthazard-Antoine de
    - Dépôt du mortuaire du sieur Pierre Guibaut, directeur des jardins du feu Roi de Pologne, paroisse Saint Pierre et Saint Stanislas de la ville et diocèse de Nancy, 17 mars 1783; MC/ET/XIX/857
      acte d'état civil; dépôt de pièces; Guibaut, Pierre
    - Dépôt de pièces famille Demest, 20 mars 1783; MC/ET/XIX/857
      Notoriété constatant le nombre des héritiers de Louis Demest, bourgeois de Paris, et depuis, habitant au village de Fresne, baillage de Peronne: dame Reine Demest, fille majeure de Peronne, paroisse de Saint Quentin Capelle et Marie Catherine Joseph Demest, femme de Charles François Roussel, ménager audit Fresnes et Marie Jeanne Demest, femme de Charles Devin, aubergiste au village de Blérencourt, près Noyon, ses nièces. - Dépôt du mortuaire de Louis Demest, fils de feu Joseph Demest, manouvrier, et de feue Jeanne Botly, paroisse Saint Médard de Fresnes, baillage de Noyon
      notoriété; acte d'état civil; dépôt de pièces; dépôt de pièces; Blérancourt (Aisne); Demest, Louis; Demest, Reine; Demest, Marie-Catherine-Joseph; Roussel, Charles-François; Demest, Marie-Jeanne; Devin, Charles; Demest, Joseph; Botly, Jeanne; hôtelier; journalier
    - Dépôt acte célébration de mariage entre le sieur Pierre Dutilloy, marchand à Meaux, et demoiselle Marie Françoise Gauthier, paroisse Saint Quentin de la ville de Meaux, 20 mars 1783; MC/ET/XIX/857
      dépôt de pièces; acte d'état civil; Dutilloy, Pierre; Gauthier, Marie-Françoise; commerçant
    - Dépôt de pièces famille Triquet, 20 mars 1783; MC/ET/XIX/857
      Notoriété constatant le nombre des héritiers de Pierre Triquet, ancien serrurier à Condé, qui a épousé en la paroisse de Thorigny, diocèse de Paris, Charlotte Damour: Denis Messager, son neveu et Marie Anne Messager, veuve de François Périchon, sa nièce. - Dépôt du mortuaire du sieur Pierre Triquet, serrurier, époux de Charlotte Damour, paroisse Saint Martin de Thorigny, diocèse de Paris
      notoriété; acte d'état civil; dépôt de pièces; dépôt de pièces; Triquet, Pierre; Damour, Charlotte; Messager, Denis; Messager, Marie-Anne; Perichon, François; serrurier
  - Minutes. 1783, avril - mai, avril - mai 1783; MC/ET/XIX/859
    - Dépôt de pièces famille Bonnevie, 1er avril 1783; MC/ET/XIX/859
      Dépôt du mortuaire de Pierre Bonnevie, prêtre, docteur en théologie, senieur es science de la maison et société de Sorbonne et curé de la paroisse Saint Marcel de Saint Denis en France, paroisse susdite, diocèse de Paris. - testament déposé de Pierre Bonnevie, prêtre. - Acte mortuaire déposé de Pierre Bonnevie, prêtre
      acte d'état civil; testament; inventaire après décès; dépôt de pièces; Bonnevie, Pierre; prêtre; docteur d'université; curé
    - Dépôt du mortuaire de maître Louis Leveque, maire de la ville de Compiègne, 25 avril 1783; MC/ET/XIX/859
      acte d'état civil; dépôt de pièces; Compiègne (Oise); Leveque, Louis
    - Dépôt du mortuaire de maître Pierre Théophile de Blottefière, chevalier de Saint Louis, seigneur de Royennes [Voyennes, Somme], maréchal des camps des armées du Roy, ancien lieutenant colonel du régiment de Cambraisis, paroisse Saint Etienne de Royennes, 25 avril 1783; MC/ET/XIX/859
      acte d'état civil; dépôt de pièces; Blottefiere, Pierre-Théophile de (seigneur de Royennes)
    - Dépôt de pièces famille Baudaisson de Villesavoye, 25 avril 1783; MC/ET/XIX/859
      Dépôt du mortuaire de Edme Jean Baudaisson de Villesavoye, commissaire honoraire de la guerre, français de nation, époux de demoiselle Claudine Gonthier, paroisse Saint Jacques de Parme. -Notoriété constatant la seule héritière de Edme Jean Baudesson, écuyer, commissaire des guerres de S.A.R., Monseigneur l'Infant, duc de Parme: dame Marie Marguerite Baudesson, sa soeur, épouse de Jean Charles Levent, écuyer seigneur de Louatre, trésorier de France honoraire au bureau des finances de Soissons
      acte d'état civil; dépôt de pièces; notoriété; dépôt de pièces; Baudaisson de Villesavoye, Edme-Jean; Gonthier, Claudine; Baudesson, Marie-Marguerite; Levent, Jean-Charles (seigneur de Louatre); trésorier de France (Ancien Régime)
    - Dépôt de pièces famille Laurencin, 25 avril 1783; MC/ET/XIX/859
      dépôt acte célébration de mariage entre François Léonard Menu, fabricant de gazes et demoiselle Marie Louise Laurençin, église paroissiale Saint Laurent à Paris. - Dépôt du baptistaire de Louis Toussaint Laurencin, fils du sieur Maurice Laurencin, marchand épicier et de Michelle Louise Dufresne, paroisse Saint Jean en Grève à Paris. - Dépôt du baptistaire de Thomas Maurice Laurencin, fils de sieur Maurice Laurencin, marchand épicier et de Michelle Louise Dufresne, paroisse Saint Jean en Grève à Paris. - Dépôt du baptistaire de Marie Louise Laurencin, fille de sieur Maurice Laurencin, marchand épicier et de Michelle Louise Dufresne, paroisse Saint Jean en Grève à Paris. -
      dépôt de pièces; acte d'état civil; Menu, François-Léonard; Laurencin, Marie-Louise; Laurencin, Louis-Toussaint; Laurencin, Maurice; Dufresne, Michelle-Louise; Laurencin, Thomas-Maurice; commerçant; commerçant
    - Dépôt de pièces famille Nacquart, 25 avril 1783; MC/ET/XIX/859
      Dépôt du mortuaire de Marie Madelaine Nacquart, paroisse Saint Crépin de la ville de Château Thierry. - Acte mortuaire déposé de Marie Madelaine Nacquart. - Dépôt du mortuaire de Louis Nacquart, époux en secondes noces de Anne Françoise Bault de Saint-Léger, paroisse Saint Crépin de Château Thierry. -Dépôt du mortuaire de demoiselle Rosalie Nacquart, fille de messire Louis Nacquart, ancien officier d'infanterie et de Marie Anne Françoise Le Bault de Saint-Léger, paroisse Saint Crépin de Château Thierry. -Dépôt du mortuaire de demoiselle Marie Anne Françoise Pauline Nacquart, fille de messire Louis Nacquart, ancien officier d'infanterie et de Marie Anne Françoise Le Bault de Saint-Léger, paroisse Saint Crépin de Château Thierry. - Notoriété constatant le nombre des héritiers de Marie Anne Françoise Pauline Nacquart, décédée pensionnaire de la congrégation de la ville de Château Thierry, fille mineure de feu messire Louis Nacquart, ancien officier d'infanterie, demeurant à Orbais et de dame Marie Anne Françoise Le Bault de Saint Léger, et aussi demoiselle Rosalie Nacquart, sa soeur et que ladite est décédée et aussi que Marie Anne Françoise Pauline Nacquart, sa soeur, et que ladite est décédée, et aussi messire Louis Gabriel Nacquart écuyer, ancien mousquetaire de la garde ordinaire du Roy, son frère
      acte d'état civil; dépôt de pièces; acte d'état civil; dépôt de pièces; dépôt de pièces; Orbais-l'Abbaye (Marne); Nacquart, Marie-Madelaine; Nacquart, Louis; Bault de Saint-Leger, Anne-Françoise; Nacquart, Rosalie; Nacquart, Marie-Anne-Françoise-Pauline; Nacquart, Marie-Anne-Françoise-Pauline (autre); Nacquart, Louis-Gabriel
    - Dépôt du baptistaire de François Noël, fils de François Noël, marchand tanneur, bourgeois du faubourg Saint Martin et de Marie Jeanne Marquaire, paroisse Saint Martin, faubourg de la ville et diocèse de Saint Diez en Lorraine, 28 avril 1783; MC/ET/XIX/859
      acte d'état civil; dépôt de pièces; Noel, François (second du nom); Noel, François (premier du nom); Marquaire, Marie-Jeanne; commerçant; tanneur
    - Notoriété justifiant le nombre des héritiers de monsieur Pierre Théophile de Bottefier, chevalier de Saint Louis, seigneur de Royennes: Louis de Bottefier chevalier, ancien capitaine au régiment de Cambrai, chevalier de Saint Louis, gouverneur de la ville d'Argenteuil en l'Ille de France et maître Alexandre de Bottefier, chevalier, seigneur du Sault en Gâtinais et maître Pierre François de Bottefier, chevalier, chef de bataillon au régiment Royal Infanterie, chevalier de Saint Louis, 29 avril 1783; MC/ET/XIX/859
      notoriété; dépôt de pièces; Argenteuil (Val-d'Oise); Bottefier, Pierre-Théophile de (seigneur de Royennes); Bottefier, Louis de; Bottefier, Alexandre de (seigneur du Sault en Gâtinais); Bottefier, Pierre-François de
    - Dépôt acte célébration de mariage entre messire Jacques François de La Roche Girault, chevalier, colonel du régiment de Strasbourg, chevalier de Saint Louis, veuf de demoiselle Catherine de Woltringer, de la paroisse Sainte Croix de la ville et diocèse de Metz et demoiselle Marie Claude de Tilly Frémont, fille majeure de la paroisse Sainte Geneviève de la ville de Vernon, diocèse d'Evreux, mariés paroisse Sainte Croix de la ville de Saint Denis en France, diocèse de Paris, 19 mai 1783; MC/ET/XIX/859
      dépôt de pièces; acte d'état civil; La Roche-Girault, Jacques-François de; Tilly-Fremont, Marie-Claude de; Woltringer, Catherine de
    - Dépôt de pièces famille Le Chevalier, 26 mai 1783; MC/ET/XIX/859
      Notoriété constatant le nombre des héritiers de maître Guillaume Louis Le Chevalier: monsieur Valentin Gabriel Félix Chevalier, avocat au parlement et procureur du Roi au siège royal de Bazouges et Jean Marie Le Chevalier, régisseur et receveur du marquisat de Bordage y demeurant et Louis René Anne Lechevalier, sieur du Paty, procureur fiscal du même marquisat demeurant paroisse d'Ercé, et Sainte Lechevalier, épouse de monsieur Bonaventure Briand de La Chauvinais, avocat au parlement demeurant paroisse Saint Jean de la ville et diocèse de Rennes. -Dépôt du baptistaire de Antoine Julien Marie Lechevalier, fils de maître Lechevalier, procureur en la cour et la demoiselle Marguerite Néminiac, noble paroisse Saint Pierre de la ville et diocèse de Rennes. -Dépôt du mortuaire de Guillaume Louis Lechevalier, seigneur de Kempart; sénéchal de Galiard (?) Procureur fiscal et régisseur du marquisat de Bordage, paroisse Saint Jean d'Ercé, prés Gosné, diocèse de Rennes
      notoriété; dépôt de pièces; acte d'état civil; Bazouges-la-Pérouse (Ille-et-Vilaine); Ercé-près-Liffré (Ille-et-Vilaine); Rennes (Ille-et-Vilaine); Le Chevalier, Guillaume-Louis; Chevalier, Valentin-Gabriel-Félix; Le Chevalier, Jean-Marie; Lechevalier du Paty, Louis-René-Anne; Lechevalier, Sainte; Briand de La Chauvinais, Bonaventure; Lechevalier, Antoine-Julien-Marie; Lechevalier (maître); Neminiac, Marguerite; Lechevalier, Guillaume-Louis (seigneur de Kempart); avocat au parlement (Ancien Régime)
    - Dépôt du mortuaire de Pierre Moreau, ancien gouverneur de la ville de Monségur, paroisse Saint Géraud, diocèse de Bazas, 30 mai 1783; MC/ET/XIX/859
      acte d'état civil; dépôt de pièces; Monségur (Gironde); Moreau, Pierre
    - Testament déposé de Pierre Moreau, gouverneur de la ville de Monségur en Bazadois, qui lègue à Anne de Berthoumé, épouse de son second mariage, l'usufruit et la jouissance de tous ses biens, 30 mai 1783; MC/ET/XIX/859
      testament; dépôt de pièces; Moreau, Pierre; Berthoume, Anne de
  - Minutes. 1783, juin - juillet, juin - juillet 1783; MC/ET/XIX/860
    - Dépôt de pièces famille Dragon, 4 juin 1783; MC/ET/XIX/860
      Notoriété constatant le seul héritier de Marthe Dragon, veuve de maître Antoine Berquier, notaire royal demeurant à Grandvillier: maître Antoine Mathurin Berquier, prêtre curé de la paroisse de Maresmoutier, diocèse d'Amiens. - Dépôt du baptistaire de Jean Baptiste Antoine Dragon, fils du sieur Jean Dragon et de Jeanne Patain, paroisse Saint Nicolas du Souich, diocèse d'Amiens. - Notoriété constatant le nombre des héritiers de dame Angélique Dragon, épouse du sieur Alexis Mathurin Briais: Jean Baptiste Mathurin Briais, majeur et demoiselle Marie Angélique Briais, aussi majeure demeurant à Sommereux et sieur Jacques Antoine Henry Briais aussi majeur, demeurant à Léogane, île et côte de Saint Domingue, et dame Marthe Ursule Briais, épouse de messire Charles Claude Marie de Lauriston, écuyer demeurant à Paris, tous quatre enfants desdits. - Dépôt du baptistaire de Marie Angélique Briais, fille de Alexis Mathurin Briais, seigneur de La Bonneterie et de demoiselle Angélique Dragon, paroisse Saint Barnabé de Sommereux. -Dépôt du mortuaire de Jean Baptiste Mathurin Briais, seigneur de La Bonneterie, fils de feu Alexis Mathurin Briais de La Bonneterie,et de feue dame Angélique Dragon, paroisse Saint Barnabé de Sommereux. - Dépôt du mortuaire de dame Angélique Dragon, épouse d'Alexis Mathurin Briais, paroisse Saint Barnabé de Sommereux
      acte d'état civil; notoriété; dépôt de pièces; Grandvilliers (Oise); Le Souich (Pas-de-Calais); Sommereux (Oise); Haïti; Sommereux (Oise); Dragon, Marthe; Berquier, Antoine; Berquier, Antoine-Mathurin; Dragon, Jean-Baptiste-Antoine; Dragon, Jean; Patain, Jeanne; Dragon, Angélique; Briais, Alexis-Mathurin; Briais, Jean-Baptiste-Mathurin; Briais, Marie-Angélique; Briais, Jacques-Antoine-Henry; Briais, Marthe-Ursule; Lauriston, Charles-Claude-Marie de; Briais de La Bonneterie, Alexis-Mathurin; Briais de La Bonneterie, Jean-Baptiste-Mathurin; prêtre; curé
  - Minutes. 1783, août, août 1783; MC/ET/XIX/861
  - Minutes. 1783, septembre, septembre 1783; MC/ET/XIX/862
  - Minutes. 1783, octobre, octobre 1783; MC/ET/XIX/863
  - Minutes. 1783, novembre - décembre, novembre - décembre 1783; MC/ET/XIX/864
  - Minutes. 1784, janvier - mars, janvier - mars 1784; MC/ET/XIX/865
  - Minutes. 1784, avril - juin, avril - juin 1784; MC/ET/XIX/866
    - Dépôt du baptistaire de mademoiselle Caroline Alexandrine Jeanne Leullier, fille de Alexandre Colombe Leullier et de Marie Victoire Rousseau, le père de l'église paroissiale Saint Germain de Paris, la mère de la paroisse Saint Michel et Sainte Gudile de Bruxelles, baptême en la paroisse Saint Pierre et Saint Paul de Sarcelles, diocèse de Paris, 17 avril 1784; MC/ET/XIX/866
      acte d'état civil; dépôt de pièces; Leullier, Caroline-Alexandrine-Jeanne; Leullier, Alexandre-Colombe; Rousseau, Marie-Victoire
    - Dépôt de pièces famille Recoquillie, 5 mai 1784; MC/ET/XIX/866
      Dépôt du mortuaire de Madelaine Cartier, femme de Joseph Recoquillié, cavalier de Joseph, cavalier de maréchaussée, paroisse Saint Simphorien de Neuville aux Loges, diocèse d'Orléans. - Dépôt du baptistaire du sieur Pierre Joseph Recoquillié, fils de Joseph Recoquillié, bourgeois de Paris et de Anne Catherine Félix, paroisse royale Saint Paul à Paris. - Dépôt du baptistaire du sieur Pierre Joseph Recoquillié, cavalier de maréchaussée, à la résidence de Neuville, paroisse de Neuville au Bois, diocèse d' Orléans. - Dépôt du baptistaire de Pierre Félix Recoquillié, fils de Joseph Recoquillié et de Anne Catherine Félix, église de Basouge lès Château Gonthier, diocèse du Mans. - Acte mortuaire déposé de Pierre Joseph Recoquillié. -Notoriété constatant l'héritère de Madelaine Cartier, épouse du sieur Pierre Joseph Recoquillié, cavalier de la maréchaussée de la brigade de la ville de Neuville: demoiselle Marie Jeanne Cartier, épouse de François Labouré, demeurant à Laval. -Notoriété constatant le nombre des héritiers de Pierre Joseph Recoquillé: Anne Félix Recoquillé, maître imprimeur à Paris, Julien Etienne Recoquillé entrepreneur de bâtiment à Château Gonthier et Isaac Recoquillé, maître perruquier à Paris et Anne Antoinette Recoquillé, épouse du sieur Paul Edme François Jolyset, frères et sœurs. - Notoriété en rectification des noms de Pierre Joseph Recoquillié. - Notoriété en rectification des noms de Pierre Joseph Recoquillié, Julien Etienne Recoquillié et Pierre Félix Recoquillié et Anne Pierrette Recoquillié
      acte d'état civil; dépôt de pièces; notoriété; dépôt de pièces; Laval (Mayenne); Cartier, Madelaine; Recoquillie, Joseph; Recoquillie, Pierre-Joseph; Felix, Anne-Catherine; Recoquillie, Pierre-Félix; Cartier, Marie-Jeanne; Laboure, François; Recoquille, Anne-Félix; Recoquille, Julien-Etienne; Recoquille, Isaac; Recoquille, Anne-Antoinette; Jolyset, Paul-Edme-François; Recoquillie, Anne-Pierrette; militaire du rang; imprimeur; chef d'entreprise; coiffeur
    - Dépôt de pièces famille Cornu de Chevreuse, 7 mai 1784; MC/ET/XIX/866
      Dépôt du baptistaire de Louis Vincent Cornu de Chevreuse fils de messire François Louis Cornu de Chevreuse, lieutenant du corps royal de l'artillerie et du génie et de dame Suzanne Martin, paroisse Saint Aignan de la ville et diocèse de Senlis. - Notoriété portant sentance de tutelle au profit de Marguerite Geneviève Cornu, dame de Chevreuse, épouse de monsieur Philippe Laurens conseiller du Roi, trésorier honoraire au présidial de Senlis, nommée tutrice de son mary par maître Clément Philippe Marie Laurens de Larméon, chevalier conseiller du Roi, auditeur ordinaire en sa chambre des comptes à Paris, y demeurant et par maître Marie Louis Laurens Duhamel, écuyer, capitaine au corps Royal Artillerie régiment de La Force, demeurant à Senlis, seuls enfants des sieur et dame Laurens et autres. -
      acte d'état civil; dépôt de pièces; notoriété; dépôt de pièces; Cornu de Chevreuse, Louis-Vincent; Cornu de Chevreuse, François-Louis; Martin, Suzanne; Cornu de Chevreuse, Marguerite-Geneviève; Laurens, Philippe; Laurens de Larmeon, Clément-Philippe-Marie; Laurens-Duhamel, Marie-Louis
    - Dépôt de pièces famille Savary, 9 mai 1784; MC/ET/XIX/866
      Dépôt du mortuaire de Jean Pierre Savary, bourgeois de cette paroisse, église royale et paroissiale Saint Louis de Fontainebleau, diocèse de Sens. - contrat de mariage déposé entre Jean Pierre Savary, tourneur et demoiselle Madelaine Suttere. - Notoriété attestant que Jean Pierre Savary est décédé à Fontainebleau et qu'il n'a laissé aucun enfant de son mariage avec Madelaine Suttere. -
      acte d'état civil; dépôt de pièces; contrat de mariage; dépôt de pièces; notoriété; dépôt de pièces; Savary, Jean-Pierre; Suttere, Madelaine; tourneur
    - Dépôt de pièces famille Vibert, 10 mai 1784; MC/ET/XIX/866
      Dépôt du mortuaire de Michel Vibert, garçon natif d'Aime (73), diocèse de Saint Pierre du Moulier, décédé à l'Hôtel Dieu de Paris. -testament déposé de Michel Vibert par le notaire royal de la province de Tarentaise en Savoye. -Acte mortuaire déposé de Michel Vibert à la requête de Joseph Crey, lieutenant au hameau de Tessuns en tant que père de Michel Crey et Catherine Crey et Françoise Crey et Marie Anne Crey, ses enfants mineurs. -Notoriété constatant le nombre des héritiers de Michel Vibert: Pierre Vibert son frère et Joseph Crey, habitant au hameau de Tisseul, paroisse d'Aime en Savoye, son neveu, par représentation de Catherine Vibert, sa mère. -Notoriété constatant le nombre des héritiers de Joseph Crey et de Nicolarde Olinet: Michel Crey et les trois soeurs dudit
      acte d'état civil; dépôt de pièces; notoriété; testament; dépôt de pièces; Vibert, Michel; Crey, Joseph; Crey, Michel; Crey, Catherine; Crey, Françoise; Crey, Marie-Anne; Vibert, Catherine; Olinet, Nicolarde
    - Dépôt du mortuaire de Pierre Dugay, avocat en parlement, fils de maître Pierre Jean Dugay, aussi avocat en parlement et de dame Rose Montaignac, église Saint Alain, paroisse de la ville et diocèse de Lavaur, 11 mai 1784; MC/ET/XIX/866
      acte d'état civil; dépôt de pièces; Dugay, Pierre; Dugay, Pierre-Jean; Montaignac, Rose; avocat au parlement (Ancien Régime)
    - Dépôt de pièces famille Girard-Dudemaine, 12 mai 1784; MC/ET/XIX/866
      Dépôt du mortuaire de messire Thomas Girard Dudemaine, époux de madame Marie Thérèse N...; paroisse Saint Martin de la ville et diocèse de Marseille. -testament déposé du sieur Thomas Dudemaine Girard. -Notoriété constatant le nombre des héritiers de maître Thomas Girard Dudemaine purs et simples: neuf enfants qui sont: noble Joseph Girard Dudemaine et Joseph François Xavier Girard Dudemaine et Joseph Esprit Girard Dudemaine et messire Thomas Malo Girard Dudemaine, prêtre et noble Etienne Joachim Raphaël Marie Girard Dudemaine et Jean Baptiste Girard Dudemaine et Augustin Girard Dudemaine et Pierre Paul Girard Dudemaine et Robert Bonaventure Girard Dudemaine.
      délivrance de legs donné par noble Joseph Louis Girard Dudemaine; Dudemaine Girard, en son nom et au nom de noble Joseph François Xavier Girard Dudemaine, son frère, lieutenant du Roi de la citadelle et Ile d'Oléron au profit de Joseph Louis Dudemaine Girard et Joseph François Xavier Dudemaine Girard et Joseph Esprit Dudemaine Girard, ses trois fils. -Dépôt du baptistaire de Thomas Girard Dudemaine, fils de Joseph Marie Girard, sieur du Dudemaine et de dame Marie Colin, église cathédrale et paroissiale de Saint Malo. -Notoriété en rectification des noms de famille de Thomas Girard Dudemaine. -